【裁判字號】    99,訴,107
【裁判日期】    990331
【裁判案由】    槍砲彈藥刀械管制
【裁判全文】
臺灣板橋地方法院刑事判決               99年度訴字第107號
公  訴  人  臺灣板橋地方法院檢察署檢察官
被      告  甲○○
選任辯護人  劉大新律師
上列被告因違反槍砲彈藥刀械管制條例案件，經檢察官提起公訴
（98年度偵字第27434 號），本院判決如下：
    主  文
甲○○未經許可，寄藏可發射子彈具有殺傷力之改造槍枝，累犯
，處有期徒刑年陸月，併科罰金新臺幣伍萬元，罰金如易服勞
役，以新臺幣壹仟元折算壹日。扣案可發射子彈具殺傷力之仿BE
RETTA 廠M ─九型半自動手槍製造之改造槍枝壹支（槍枝管制編
號：0000000000號，含彈匣壹個）、改造子彈顆（
具直徑八點九±零點五釐米金屬彈頭）、改造子彈貳顆（具直徑
八點八±零點五釐米金屬彈頭）均沒收。
    事  實
一、甲○○前因妨害兵役治罪條例案件經本院以九十四年度簡字
    第四五一九號刑事簡易判決判處有期徒刑三月，於民國九十
    四年十二月二十二日判決確定，嗣於九十五年三月二十二日
    易科罰金執行完畢（本件構成累犯）。詎其猶不知悔改，竟
    基於受託寄藏具有殺傷力槍枝及子彈之犯意，於九十六年間
    某日，在臺北縣板橋市○○路三七號住處，受真實姓名不詳
    ，綽號「阿傑」之成年男性友人所託，代為保管可發射子彈
    具有殺傷力之仿BERETTA 廠M ─九型半自動手槍製造之改造
    槍枝一支（槍枝管制編號：0000000000號，含彈
    匣壹個）、改造子彈四顆（具直徑八點九±零點五釐米金屬
    彈頭，其中一顆因鑑驗試射而擊發）、改造子彈三顆（具直
    徑八點八±零點五釐米金屬彈頭，其中一顆因鑑驗試射而擊
    發），未經許可，將之藏置在上開住處。嗣於九十八年十月
    二日下午五時許，甲○○攜帶上開槍彈外出，在臺北縣板橋
    市○○路四一巷五號「中正月灣社區」大廳內，經警盤查，
    扣得前揭槍彈而查悉上情。
二、案經臺北縣政府警察局移送臺灣板橋地方法院檢察署檢察官
    偵查起訴。
    理  由
一、上揭犯罪事實，業據被告甲○○於本院審理時自白不諱，復
    有上開改造槍枝一支（槍枝管制編號：000000000
    0號，含彈匣一個）、改造子彈七顆（其中二顆因鑑驗試射
    而擊發）扣案可資佐證。而前開槍枝、子彈經送內政部警政
    署刑事警察局以檢視法、性能檢驗法、試射法鑑定結果，認
    送鑑槍枝一支（槍枝管制編號：0000000000號，
    含彈匣一個），係由仿BERETTA 廠M ─九型半自動手槍製造
    之槍枝，換裝土造金屬槍管而成，擊發功能正常，可供擊發
    適用子彈使用，認具殺傷力；另送鑑子彈四顆，均係由口徑
    九釐米制式空包彈組合直徑八點九±零點五釐米金屬彈頭而
    成，採樣一顆試射，可擊發，認均具殺傷力，另送鑑子彈三
    顆，均係非制式子彈，由金屬彈殼組合直徑八點八±零點五
    釐米金屬彈頭而成，採樣一顆試射，可擊發，認均具殺傷力
    ，有該局九十八年十月十九日刑鑑字第○九八○一三九五九
    ○號鑑驗定書一件暨所附槍彈照片六幀附卷可稽（見偵查卷
    第三十二頁、第三十三頁），足認被告自白確與事實相符。
    是本案事證明確，被告非法寄藏具有殺傷力之槍枝、子彈等
    犯行堪以認定，應依法論罪科刑。
二、核被告甲○○所為，係犯槍砲彈藥刀械管制條例第八條第四
    項之未經許可寄藏可發射子彈具殺傷力之改造槍枝罪、同條
    例第十二條第四項之未經許可寄藏具有殺傷力之子彈罪。又
    按寄藏與持有，均係將物置於自己實力支配之下，僅寄藏必
    先有他人之持有行為，而後始為之受寄代藏而已，故寄藏之
    受人委託代為保管，其保管之本身，亦屬持有，不過此之持
    有係受寄之當然結果，不應另就其持有犯行予以論處（最高
    法院七十四年度台上字第三四○○號判例參照）。查本件被
    告係受友人「阿傑」之委託，代為保管扣案之槍枝、子彈一
    節，業經被告於本院審理時供明在卷，並經本院審認如上，
    公訴意旨認被告所為係犯未經許可持有可發射子彈具有殺傷
    力之改造槍枝罪及未經許可持有子彈罪，尚有未洽，惟「寄
    藏」與「持有」之所犯法條項、款相同，毋庸變更起訴法條
    。又被告係以一寄藏行為同時觸犯未經許可寄藏可發射子彈
    具殺傷力之改造槍枝罪及未經許可寄藏具有殺傷力之子彈罪
    ，應構成想像競合犯，依刑法第五十五條規定，應從一重之
    未經許可寄藏可發射子彈具有殺傷力之改造槍枝罪論處。另
    被告有如事實欄所載刑事科刑及執行情形，有臺灣高等法院
    被告前案紀錄表一份在卷可憑，其於受有期徒刑之執行完畢
    後，五年以內故意再犯本件有期徒刑以上之罪，為累犯，應
    依刑法第四十七條第一項之規定加重其刑。爰審酌槍枝、彈
    藥之非法寄藏，危害人身安全及社會秩序至鉅，而為國法懸
    為厲禁，並經各類教育及傳媒宣導週知歷數十年，且被告前
    於九十四年間因未經許可寄藏可發射子彈具有殺傷力之改造
    手槍及子彈，經法院判處罪刑在案，有前揭前案紀錄表附卷
    足按，自應有所警惕，竟再犯本件寄藏槍枝、子彈案件，欠
    缺守法觀念，甚為可訾，應予非難，兼衡其寄藏槍枝、子彈
    之數量，及其素行、犯罪動機、目的、手段、犯罪後坦承犯
    行，態度非惡等一切情狀，量處如主文所示之刑，並諭知併
    科之罰金易服勞役之折算標準，以示懲儆。
三、扣案仿BERETTA 廠M ─九型半自動手槍製造之改造槍枝一支
    （槍枝管制編號：0000000000號，含彈匣一個）
    為可發射子彈具有殺傷力之改造槍枝，及具有殺傷力之改造
    子彈五顆，均屬違禁物，爰依刑法第三十八條第一項第一款
    之規定，併予宣告沒收。至扣案具有殺傷力之改造子彈二顆
    ，因鑑驗試射擊發，均喪失效用，所遺留之彈頭及彈殼，已
    不具殺傷力，均非違禁物，爰不予宣告沒收，併此敘明。
據上論斷，應依刑事訴訟法第二百九十九條第一項前段，槍砲彈
藥刀械管制條例第八條第四項、第十二條第四項，刑法第十一條
前段、第五十五條、第四十七條第一項、第四十二條第三項前段
、第三十八條第一項第一款，判決如主文。
本案經檢察官蘇逸修到庭執行職務。
中    華    民    國    99    年    3     月    31    日
                刑事第八庭    審判長法  官  陳  鴻  清
                                    法  官  朱  嘉  川
                                    法  官  劉  安  榕
以上正本證明與原本無異。
如不服本判決，應於判決送達後10日內敘明上訴理由，向本院提
出上訴書狀（應附繕本），上訴於臺灣高等法院；未敘述上訴理
由者，應於上訴期間屆滿後20日內向本院補提理由書（均須按他
造當事人之人數附繕本），切勿逕送上級法院。
                                    書記官  陳  盈  真
中    華    民    國    99    年    4     月    2     日
附錄本案論罪科刑法條全文：
槍砲彈藥刀械管制條例第8條
未經許可，製造、販賣或運輸鋼筆槍、瓦斯槍、麻醉槍、獵槍、
空氣槍或第4 條第1 項第1 款所定其他可發射金屬或子彈具有殺
傷力之各式槍砲者，處無期徒刑或5 年以上有期徒刑，併科新臺
幣1 千萬元以下罰金。
未經許可，轉讓、出租或出借前項所列槍枝者，處5 年以上有期
徒刑，併科新臺幣1 千萬元以下罰金。
意圖供自己或他人犯罪之用，而犯前二項之罪者，處無期徒刑或
7年以上有期徒刑，併科新臺幣1 千萬元以下罰金。
未經許可，持有、寄藏或意圖販賣而陳列第1 項所列槍枝者，處
3 年以上10年以下有期徒刑，併科新臺幣700 萬元以下罰金。
第1 項至第3 項之未遂犯罰之。
槍砲彈藥刀械管制條例第12條
未經許可，製造、販賣或運輸子彈者，處1 年以上7 年以下有期
徒刑，併科新台幣500 萬元以下罰金。
未經許可，轉讓、出租或出借子彈者，處6 月以上5 年以下有期
徒刑，併科新台幣300 萬元以下罰金。
意圖供自己或他人犯罪之用，而犯前二項之罪者，處3 年以上10
年以下有期徒刑，併科新台幣700 萬元以下罰金。
未經許可，持有、寄藏或意圖販賣而陳列子彈者，處5 年以下有
期徒刑，併科新台幣300 萬元以下罰金。
第 1 項至第 3 項之未遂犯罰之。

司法院資訊處製作；財團法人民間司法改革基金會備份。
